【裁判字號】    99,易,1093
【裁判日期】    990630
【裁判案由】    毒品危害防制條例
【裁判全文】
臺灣板橋地方法院刑事判決              99年度易字第1093號
公  訴  人  臺灣板橋地方法院檢察署檢察官
被      告  甲○○
上列被告因違反毒品危害防制條例案件，經檢察官提起公訴（99
年度毒偵字第1546號），被告於準備程序認罪，本院以簡式審判
程序判決如下：
    主  文
甲○○施用第二級毒品，累犯，處有期徒刑肆月，如易科罰金以
新臺幣壹仟元折算壹日。扣案之毒品甲基安非他命驗餘淨重零點
陸壹陸捌公克沒收銷燬，盛裝上開毒品甲基安非他命之包裝袋
只沒收。
    事實及理由
一、按除被告所犯為死刑、無期徒刑、最輕本刑為三年以上有期
    徒刑之罪或高等法院管轄第一審案件者外，於第一次審判期
    日前之準備程序進行中，被告先就被訴事實為有罪之陳述時
    ，審判長得告知被告簡式審判程序之旨，並聽取當事人、代
    理人、辯護人及輔佐人之意見後，裁定進行簡式審判程序，
    刑事訴訟法第273 條之1 第1 項定有明文。經核本件被告甲
    ○○所犯係死刑、無期徒刑、最輕本刑為三年以上有期徒刑
    以外之罪，其於準備程序中就被訴事實為有罪之陳述，經法
    官告知簡式審判程序之旨，並聽取公訴人、被告之意見後，
    本院爰依首揭規定，裁定進行簡式審判程序，合先敘明。
二、本件犯罪事實：
    甲○○前曾於民國87年間因施用毒品案件，經檢察官聲請法
    院裁定送觀察、勒戒後，認無繼續施用毒品傾向，於87年9
    月27日執行完畢（接續執行另案徒刑，至91年8 月20日假釋
    出監），並經臺灣雲林地方法院檢察署檢察官以87年度偵字
    第3731、3016號不起訴處分確定；其後復於94年間再犯施用
    毒品案件，經檢察官聲請法院裁定送觀察、勒戒及強制戒治
    後，於95年3 月2 日執行完畢（接續執行另案徒刑，至97年
    9 月29日始因假釋及執行罰金易服勞役完畢後出監），並經
    臺灣嘉義地方法院檢察署檢察官以95年度戒毒偵字第17號不
    起訴處分確定在案。又其前曾於87、88年間因妨害國幣懲治
    條例、詐欺等案件，經臺灣雲林地方法院分別以87年度訴字
    第302 號、87年度易字第929 號等判決，各判處有期徒刑五
    年六月、六月確定，其後經更定其應執行刑為五年十月，執
    行後於91年8 月20日假釋出監（原應至93年5 月10日期滿）
    ；其後復於94年間因搶奪、槍砲彈藥刀械管制條例、偽造文
    書等案件，經臺灣嘉義地方法院分別以94年度訴字第461 號
    、645 號等判決，各判處有期徒刑一年二月、四月（併科罰
    金新臺幣二萬元）、一年二月確定（上開三徒刑原經更定應
    執行刑二年六月），並撤銷上開假釋，應執行殘刑一年八月
    二十日（與上開更定應執行刑二年六月，合併應執行徒刑四
    年二月二十日）；其後又於96年間因詐欺案件，經臺灣高等
    法院臺南分院以96年度上易字第46號判決，判處有期徒刑八
    月確定，嗣上開搶奪、槍砲彈藥刀械管制條例、偽造文書、
    詐欺等案件之各徒刑，復經減刑，各減為有期徒刑七月、二
    月、七月、四月，並更定其應執行刑為一年六月，與上開殘
    刑一年八月二十日接續合併執行後，於97年9 月18日縮刑假
    釋付保護管束，接續執行上開槍砲彈藥刀械管制條例案件併
    科之罰金易服勞役十一日後，於97年9 月29日出監，上開假
    釋並至97年12月19日縮刑期滿執行完畢（此於本件構成累犯
    ）。詎其猶不知悔改，復基於施用毒品之犯意，於99年2 月
    6 日晚上8 時許，在其臺北縣新莊市○○路○ 段126 號2 樓
    住處，施用第二級毒品甲基安非他命1 次。嗣其於同年月7
    日晚上9 時許，騎乘機車行經臺北縣板橋市○○路○ 段280
    號前，遇警盤查，查扣得其所有供犯施用毒品使用之毒品甲
    基安非他命3 包（驗後淨重共0.617 公克，驗餘淨重0.6168
    公克），並經警採尿送驗後，驗有甲基安非他命藥物陽性反
    應，因而查悉上情。案經臺北縣政府警察局海山分局報請臺
    灣板橋地方法院檢察署檢察官偵查起訴。
三、本件證據：
    (一)被告於警詢、偵查、審理時之自白。
    (二)卷附之臺北縣政府警察局海山分局新海所搜索、扣押筆錄
      、查獲現場及扣案物品等照片、臺灣檢驗科技股份有限公
      司出具之驗尿報告、交通部民用航空局航空醫務中心毒品
      鑑定書、臺灣高等法院被告前案紀錄表等可稽。
    (三)扣案之毒品甲基安非他命3 包（驗後淨重共0.617 公克，
      驗餘淨重0.6168公克）可證。
四、核本件被告上開所為，係犯毒品危害防制條例第10條第2 項
    之施用第二級毒品罪。其施用毒品前之持有毒品行為，應為
    其後施用行為所吸收，不另論罪。又被告前曾於87、88年間
    因妨害國幣懲治條例、詐欺等案件，經臺灣雲林地方法院分
    別以87年度訴字第302 號、87年度易字第929 號等判決，各
    判處有期徒刑五年六月、六月確定，其後經更定其應執行刑
    為五年十月，執行後於91年8 月20日假釋出監（原應至93年
    5 月10日期滿）；其後復於94年間因搶奪、槍砲彈藥刀械管
    制條例、偽造文書等案件，經臺灣嘉義地方法院分別以94年
    度訴字第461 號、645 號等判決，各判處有期徒刑一年二月
    、四月（併科罰金新臺幣二萬元）、一年二月確定（上開三
    徒刑原經更定應執行刑二年六月），並撤銷上開假釋，應執
    行殘刑一年八月二十日（與上開更定應執行刑二年六月，合
    併應執行徒刑四年二月二十日）；其後又於96年間因詐欺案
    件，經臺灣高等法院臺南分院以96年度上易字第46號判決，
    判處有期徒刑八月確定，嗣上開搶奪、槍砲彈藥刀械管制條
    例、偽造文書、詐欺等案件之各徒刑，復經減刑，各減為有
    期徒刑七月、二月、七月、四月，並更定其應執行刑為一年
    六月，與上開殘刑一年八月二十日接續合併執行後，於97年
    9 月18日縮刑假釋付保護管束，接續執行上開槍砲彈藥刀械
    管制條例案件併科之罰金易服勞役十一日後，於97年9 月29
    日出監，上開假釋並至97年12月19日縮刑期滿執行完畢，有
    臺灣高等法院被告前案紀錄表在卷可稽，被告前受有期徒刑
    執行完畢後，於五年以內故意再犯本件有期徒刑以上之罪，
    為累犯，應依刑法第47條第1 項規定，加重其刑。爰審酌被
    告之素行、再犯施用毒品情節、所生危害及犯罪後坦承之態
    度等一切情狀，量處如主文所示之刑，並諭知易科罰金之折
    算標準。扣案之毒品甲基安非他命驗餘淨重0.6168公克，係
    查獲之毒品，依法不問屬於犯人與否，均應宣告沒收銷燬；
    又盛裝上開毒品甲基安非他命之包裝袋3 只，則係被告所有
    供施用毒品犯罪所用之物，另依刑法第38條第1 項第2 款規
    定，併予宣告沒收。
五、依刑事訴訟法第273 條之1 第1 項、299 條第1 項前段、第
    310 條之2 、第454 條，毒品危害防制條例第10條第2 項、
    第18條第1 項前段、第23條第2 項，刑法第11條前段、第47
    條第1 項、第41條第1 項前段、第38條第1 項第2 款，判決
    如主文。
六、如不服本判決應於收受送達後十日內向本院提出上訴書狀，
    並應敘述具體理由；其未敘述上訴理由者，應於上訴期間屆
    滿後二十日內向本院補提理由書（均須按他造當事人之人數
    附繕本）「切勿逕送上級法院」。
本案經檢察官李超偉到庭執行職務
中    華    民    國    99    年    6     月    30    日
                      刑事第二庭  法  官  彭  全  曄
以上正本證明與原本無異。
                                  書記官  謝  雪  紅
中    華    民    國    99    年    7     月    2     日
附錄本案論罪科刑法條全文：
毒品危害防制條例第10條
施用第一級毒品者，處 6 月以上 5 年以下有期徒刑。
施用第二級毒品者，處 3 年以下有期徒刑。

司法院資訊處製作；財團法人民間司法改革基金會備份。
